臺灣高等法院高雄分院刑事判決　　　　　　　　　　九十一年度上易字第四八號
　　上　訴　人　臺灣屏東地方法院檢察署檢察官
　　被　　　告　乙○○
　　指定辯護人　本院公設辯護人李佩娟
右上訴人因被告傷害案件，不服臺灣屏東地方法院九十年度易字第一四七○號，中華
民國九十一年一月二十一日第一審判決（起訴案號：臺灣屏東地方法院檢察署九十年
度偵字第六六六○號）提起上訴，本院判決如左：
    主  文
上訴駁回。
    事  實
一、乙○○因承租農地之事與甲○○父親發生衝突，竟無端牽怒甲○○，於民國九十
    年十月十九日十三時四十分許，騎乘機車行經屏東市湖南里福正巷一號福德祠涼
    亭，見甲○○在涼亭內與友人聊天，遂趨前質問甲○○有關農地承租事宜，並與
    甲○○發生口角，進而萌生傷害甲○○之犯意，騎車返家取出其所有之水果刀一
    把，於同日十三時五十分許，折返上開涼亭追趕在場之甲○○，並持水果刀朝甲
    ○○揮舞，甲○○因閃避不及，致遭劃傷前額，受有左前額至眉處七乘一公分撕
    裂傷，並因而驚嚇跌倒導致左膝及右環拐挫擦傷。嗣警據報前往上址當場查獲，
    並扣得前開乙○○所有供傷害甲○○所用之水果刀一把。
二、案經甲○○訴由屏東縣警察局屏東分局報請臺灣屏東地方法院檢察署檢察官偵查
    起訴。
     理  由
一、被告乙○○於原審法院審理時承認於右述時地持水果刀一把劃傷告訴人甲○○等
    情不諱，惟矢口否認有何傷害犯行，辯稱：我當時喝醉了，不清楚發生何事云云
    。經查：
（一）右揭事實，業據被告於原審審理時坦承：我有持刀劃傷告訴人等語不諱（原審
      卷第一九頁），核與告訴人指訴之情節相符（警卷第四至五頁、偵查卷第一二
      至一三頁、原審卷第一四頁、本院卷第三五頁），並經證人即在場目擊之盧財
      源、詹秋哲於偵查中分別證述：「我看見被告拿東西追告訴人，後來告訴人就
      流血了」等語（偵查卷第一四頁）、「我看見被告與告訴人在涼亭內吵架」等
      語屬實（偵查卷第二四頁），復有水果刀一把扣案可佐。而告訴人受有左前額
      至眉處七乘一公分撕裂傷、左膝及右環拐挫擦傷等傷害，亦有國仁醫院驗傷診
      斷書、該院九十一年三月二十九日國仁醫字第四六七七號函各一份存卷足參（
      警卷第七頁、本院卷第三一頁）。告訴人指訴遭被告傷害之情節，核與上開驗
      傷診斷書所載傷勢相符，且被告於警偵訊時自承：我與告訴人父親間有農地糾
      紛等語無訛（警卷第二頁、偵查卷第四頁），則被告因與告訴人之父有糾紛，
      轉而牽怒告訴人，與告訴人發生爭吵，爭執過程中，心生怨懟、盛怒之下，持
      刀劃傷告訴人，告訴人並因而跌倒受傷等情，應堪認定。
（二）被告辯稱：我喝醉了，不清楚發生何事云云。惟被告與告訴人發生口角爭執後
      ，即負氣騎車離去，約十分鐘後，再度騎機車折返並持水果刀劃傷告訴人之前
      額等情，已據告訴人指訴甚詳，參諸被告於警訊中供承：水果刀是我從家裡帶
      出來等語觀之，足證被告應係與告訴人發生口角爭執後，騎車返家取出水果刀
      ，隨即再折返涼亭持刀追趕告訴人，進而將告訴人前額劃傷，應屬真實，由此
      可見被告於案發時意識清晰，肢體動作靈活，無神智不清之情事。且證人盧財
      源、詹秋哲亦均證述當時看不出來被告有酒醉情形（偵查卷第一三頁、第二三
      頁），益徵被告行為時精神狀態良好，對外界事務有完全之判斷能力。被告所
      辯，顯係避重就輕之詞，不足採信。
（三）被告係因與告訴人之父有土地糾紛而牽怒告訴人，被告本人與告訴人間並無深
      仇大恨，衡情被告應無殺害告訴人之動機。又被告係以向下反握之方式，持刀
      劃傷告訴人前額，並非直接握刀刺入告訴人頭部，且告訴人前額僅受有七乘一
      公分之傷害，至醫院就診時並無生命危險等情，業據告訴人於本院調查時陳述
      明確（本院卷第三五頁），並有上開國仁醫院函一份附卷可稽，足見被告並無
      殺害告訴人致死之犯意，其意在傷害告訴人，至為明灼。本件事證明確，被告
      傷害犯行洵堪認定。
二、核被告所為，係犯刑法第二百七十七條第一項傷害罪。被告犯罪事證既明，原審
    法院因而適用刑法第二百七十七條第一項、第四十一條第一項、第三十八條第一
    項第二款，罰金罰鍰提高標準條例第一條前段、第二條之規定，並審酌被告無前
    科紀錄，其犯罪之動機，持刀攻擊被害人之頭部要害，手段甚具危險性，被害人
    傷勢非輕，於原審法院審理中坦承部分犯行，然因與被害人間就賠償金額未能達
    成協議，致未能和解及檢察官具體求刑有期徒刑六月等一切情狀，量處有期徒刑
    六月，並諭知如易科罰金以三百元折算一日，復敘明扣案之水果刀一把為被告所
    有供傷害告訴人所用之物，業據被告供明在卷（原審卷第一九頁），爰依刑法第
    三十八條第一項第二款規定宣告沒收。經核原判決認事用法並無不合，量刑亦屬
    適度。公訴人依告訴人之請求提起上訴，指摘原判決未判處被告殺人未遂罪刑為
    不當，核無理由，應予駁回。
三、被告經合法通知，無正當理由不到庭，得不待其陳述逕行判決。
據上論斷，應依刑事訴訟法第三百七十一條、第三百六十八條，判決如主文。
本案經檢察官劉文水到庭執行職務。
中    華    民    國      九十一      年      九      月       十七     日
                              臺灣高等法院高雄分院刑事第六庭
                                  審判長法官  王憲義
                                        法官  張意聰
                                        法官  范惠瑩
右正本證明與原本無異。
不得上訴。
                                  法院書記官  馬蕙梅
中    華    民    國      九十一      年      九      月      十八      日
附錄：刑法第二百七十七條第一項
傷害人之身體或健康者，處三年以下有期徒刑，拘役或一千元以下罰金。
犯前項之罪，因而致人於死者，處無期徒刑或七年以上有期徒刑，致重傷者，處三年
以上、十年以下有期徒刑。
